sk-SK: Funkcie stroja na cvičenie: Nastaviteľný sklon; Nastaviteľná rýchlosť; Vstavaný displej; Sklopný; Zábradlie; Monitor výkonu; Prednastavené cvičebné programy; Diaľkové ovládanie; Bezpečnostné zastavenie; Iné
th: คุณลักษณะเครื่องออกกำลังกาย: ปรับความโน้มเอียงได้; ปรับความเร็วได้; มีจอแสดงผลในตัว; แบบพับได้; ราวจับ; การตรวจสอบประสิทธิภาพ; โปรแกรมการออกกำลังกายที่ตั้งไว้ล่วงหน้า; รีโมตควบคุม; ปุ่มหยุดนิรภัย; อื่นๆ
es: Características de la máquina de ejercicio: Inclinación regulable; Velocidad regulable; Pantalla incorporada; Plegable; Pasamanos; Monitor de rendimiento; Programas de ejercicio preestablecidos; Control remoto; Tope de seguridad; Otros
pt-PT: Características da máquina de exercícios: Inclinação ajustável; Velocidade ajustável; Ecrã integrado; Dobrável; Corrimão; Monitor de desempenho; Programas de exercícios predefinidos; Controlo remoto; Paragem de segurança; Outro
ko: 운동기구 기능: 조절식 기울기; 조절식 속도; 내장 디스플레이; 접이식; 난간; 퍼포먼스 모니터; 사전 설정된 운동 프로그램; 원격 제어; 안전 정지; 기타
zh-CN: 健身器材特点: 可调倾斜度; 可调速度; 内置显示; 折叠式; 扶手; 表现监测器; 预设锻炼计划; 远程控制; 安全止动; 其他
vi: Tính năng máy tập thể dục: Điều chỉnh được độ nghiêng; Điều chỉnh được tốc độ; Có màn hình; Có thể gập lại; Lan can; Giám sát hiệu suất; Chương trình tập luyện cài đặt sẵn; Điều khiển từ xa; Dừng an toàn; Khác
zh-TW: 運動機特點: 傾斜度可調; 速度可調; 內建顯示器; 可折疊; 扶手; 效能監視器; 預設運動計劃; 遠端控制; 安全停留; 其他
it: Funzionalità della macchina per esercizi: Inclinazione regolabile; Velocità regolabile; Display incorporato; Pieghevole; Corrimano; Monitoraggio delle prestazioni; Programmi di esercizi preimpostati; Telecomando; Blocco di sicurezza; Altro
sl-SI: Lastnosti naprave za vadbo: Nastavljiv naklon; Nastavljiva hitrost; Vgrajen zaslon; Zložljiv; Oprijemalna ograja; Monitor učinkovitosti; Prednastavljeni programi vadbe; Daljinsko upravljanje; Varnostna zaustavitev; Drugo
hr-HR: Značajke sprava za vježbanje: Podesiva inklinacija; Podesiva brzina; Ugrađeni zaslon; Sklopivo; Rukohvat; Monitor performansi; Postavljeni programi vježbanja; Upravljanje na daljinu; Sigurnosno zaustavljanje; Ostalo
pl: Charakterystyka urządzenia do ćwiczeń: Regulowane nachylenie; Regulowana prędkość; Wbudowany wyświetlacz; Składane; Poręcz; Monitoring wyników; Wstępnie ustawione programy ćwiczeń; Zdalne sterowanie; Wyłącznik bezpieczeństwa; Inne
lt-LT: Treniruoklio ypatybės: Reguliuojamas nuolydis; Reguliuojamas greitis; Integruotas ekranas; Sulankstomas; Turėklai; Našumo stebėjimas; Iš anksto nustatytos pratimų programos; Nuotolinis valdymas; Avarinis sustabdymas; Kita
ru: Характеристики тренажера: Регулируемый наклон; Регулируемая скорость; Встроенный дисплей; Складной; Поручень; Монитор производительности; Предустановленные программы упражнений; Дистанционное управление; Защитный останов; Другой
pt-BR: Recursos da máquina de exercícios: Inclinação ajustável; Velocidade ajustável; Visor integrado; Dobrável; Corrimão; Monitor de desempenho; Programas de exercícios predefinidos; Controle remoto; Botão de segurança; Outro
hu: Edzőgép jellemzői: Állítható dőlés; Állítható sebesség; Beépített kijelző; Összecsukható; Korlát; Teljesítménymonitor; Előre beállított edzésprogramok; Távvezérlés; Vészleállítás; Egyéb
el: Χαρακτηριστικά μηχανήματος γυμναστικής: Ρυθμιζόμενη κλίση; Ρυθμιζόμενη ταχύτητα; Ενσωματωμένη οθόνη; Αναδιπλούμενο; Κουπαστή; Παρακολούθηση απόδοσης; Προκαθορισμένα προγράμματα άσκησης; Τηλεχειρισμός; Διακόπτης ασφαλείας; Άλλο
en: Exercise machine features: Adjustable inclination; Adjustable speed; Built-in display; Foldable; Handrail; Performance monitor; Pre-set exercise programs; Remote control; Safety stop; Other
de: Eigenschaften des Trainingsgeräts: Einstellbare Neigung; Einstellbare Geschwindigkeit; Integriertes Display; Klappbar; Handlauf; Leistungsüberwachung; Voreingestellte Trainingsprogramme; Fernsteuerung; Sicherheitsstopp; Sonstiges
nl: Kenmerken fitnessmachine: Instelbare helling; Instelbare snelheid; Ingebouwd display; Inklapbaar; Handrail; Prestatiemeter; Vooraf ingestelde trainingsprogramma's; Afstandsbediening; Veiligheidsstop; Andere
fr: Caractéristiques de l’appareil d’exercice: Inclinaison réglable; Vitesse réglable; Affichage intégré; Pliable; Avec main courante; Moniteur de performances; Programmes d’exercices prédéfinis; Télécommande; Arrêt de sécurité; Autre
cs: Vlastnosti posilovacího vybavení: Nastavitelný sklon; Nastavitelná rychlost; Vestavěný displej; Skládací; Zábradlí; Monitor výkonu; Přednastavené cvičební programy; Dálkové ovládání; Bezpečnostní zarážka; Jiné
da: Funktioner for træningsmaskine: Justerbar hældning; Justerbar hastighed; Indbygget display; Sammenfoldelig; Gelænder; Ydeevnemonitor; Forudindstillede træningsprogrammer; Fjernbetjening; Sikkerhedsstop; Andet
fi: Kuntoilukoneen ominaisuudet: Säädettävä kaltevuus; Säädettävä nopeus; Sisäänrakennettu näyttö; Taitettava; Käsijohteet; Suorituskykymonitori; Esiasetetut harjoitusohjelmat; Kauko-ohjain; Turvapysähdys; Muu
sv: Detaljer för träningsmaskin: Justerbar lutning; Justerbar hastighet; Inbyggd display; Vikbar; Ledstång; Prestandaövervakare; Förinställda träningsprogram; Fjärrkontroll; Säkerhetsstopp; Övrigt
ja: エクササイズマシンの機能: 傾斜調節可能; スピード調整可能; ディスプレイ内蔵; 折りたたみ式; 手すり; パフォーマンスモニター; 設定済みエクササイズプログラム; リモコン; 安全ストップ; その他
tr: Egzersiz makinesi özellikleri: Ayarlanabilir eğim; Ayarlanabilir hız; Dahili ekran; Katlanabilir; Tutamak; Performans izleme; Önceden ayarlanmış egzersiz programları; Uzaktan kumanda; Güvenlik durdurması; Diğer
nb: Treningsmaskinfunksjoner: Regulerbar helning; Regulerbar hastighet; Innebygd display; Sammenleggbar; Gelender; Ytelsesmonitor; Forhåndsinnstilte treningsprogrammer; Fjernkontroll; Nødstopp; Annet
bg-BG: Характеристики на уреда за упражнения: Регулируем наклон; Регулируема скорост; Вграден дисплей; Сгъваема; Парапет; Монитор на представянето; Предварително зададени програми за упражнения; Дистанционно управление; Безопасен стоп; Други
ro-RO: Caracteristici aparat de fitness: Înclinare reglabilă; Viteză reglabilă; Afișaj integrat; Pliabilă; Balustradă; Monitor de performanță; Programe de exerciții presetate; Telecomandă; Oprire de siguranță; Altele